臺北高等行政法院裁定
                                       110年度抗字第20號
抗  告  人　台灣生民生技有限公司
代　表　人　盧啓源
上列抗告人因與相對人財政部關務署臺北關間聲請假扣押事件，
對於中華民國110年5月24日臺灣桃園地方法院110年度全字第7號
行政訴訟裁定，提起抗告，本院裁定如下：
　　主  文
抗告駁回。
抗告訴訟費用由抗告人負擔。
　　理  由
一、抗告人因報運貨物進口，虛報貨物名稱及重量，涉及逃避管
    制，經相對人依海關緝私條例第37條第3項轉據第36條第1項
    、第3項等規定，以民國110年4月30日110年第11001871號處
    分書，裁處抗告人罰鍰新臺幣（下同）855,859元，因抗告
    人未就上開罰鍰提供足額擔保，相對人為防止抗告人隱匿或
    移轉財產以逃避執行，依海關緝私條例第49條之1第1項規定
    ，聲請准免提供擔保，將抗告人所有財產於債權額855,859
    元之範圍內予以假扣押，以資保全。經原審法院裁定准許，
    並諭知抗告人如為相對人提供擔保855,859元，或將相同之
    金額提存後，得免為或撤銷假扣押。抗告人不服，乃提起本
    件抗告。
二、抗告意旨略以：伊已於110年5月13日對上開罰鍰處分申請復
    查，應否繳納該筆罰鍰，尚有爭議，為此提出抗告等語，並
    聲明：廢棄原裁定。
三、本院查：
  ㈠按海關緝私條例第49條之1第1項規定：「受處分人未經扣押
    貨物或提供適當擔保者，海關為防止其隱匿或移轉財產以逃
    避執行，得於處分書送達後，聲請法院假扣押或假處分，並
    免提擔保。但受處分人已提供相當財產保證者，應即聲請撤
    銷或免為假扣押或假處分。」又行政訴訟法第297條準用民
    事訴訟法第527條規定：「假扣押裁定內，應記載債務人供
    所定金額之擔保或將請求之金額提存，得免為或撤銷假扣押
    。」
  ㈡本件抗告人因報運貨物進口，虛報貨物名稱及重量，涉及逃
    避管制，經相對人裁處罰鍰855,859元，處分書已於110年5
    月3日送達抗告人，有送達證書附卷可稽。茲因抗告人就前
    述罰鍰未提供適當擔保，相對人認為防止其隱匿或移轉財產
    而逃避執行，有假扣押之必要，而聲請准予免供擔保為假扣
    押，符合海關緝私條例第49條之1第1項所定要件；原審法院
    裁定准許，並諭知抗告人如為相對人供擔保855,859元或將
    相同金額提存後，得免為或撤銷假扣押，於法有據，並無不
    合。抗告意旨雖主張：抗告人已就該罰鍰處分申請復查云云
    ，惟依前引海關緝私條例第49條之1第1項規定，海關於處分
    書送達後，即得向法院聲請假扣押，無須待該處分確定，且
    該處分之適法性，並非本件假扣押裁定程序所應審酌，是抗
    告意旨以上開理由，指摘原裁定違法不當，求予廢棄，並無
    理由，應予駁回。
四、據上論結，本件抗告為無理由。依行政訴訟法第104條、民
    事訴訟法第95條、第78條，裁定如主文。
中　　華　　民　　國　　110　 年　　8　　 月　　19　　日
　　　　　　　　　  　臺北高等行政法院第三庭
                          　　  審判長法  官　鍾  啟  煒
                             　　  　 法  官　李  君  豪
                            　 　  　 法  官　侯  志  融
上為正本係照原本作成。
不得抗告。
中　　華　　民　　國　　110　 年　　8　　 月　　19　　日
                                      書記官  李  建  德